# 集团内股权划转单体报表问题~

提问人：23340025 时间：2021-04-30 13:33:06
求助版主~对于集团内股权划转如何在单体报表层面考虑会计处理的问题
集团母公司，对子公司A长投成本 10000 万，A公司的资产中，包括对S公司的投资。
集团母公司拟处置A公司部分股权（处置部分股权后仍然控制），但由于收购方安排需要先对A公司部分资产进行重组。
假设A公司整体估值3.5亿，需要重组的资产整体估值 2 亿（主要为S公司股权，A公司内对相关资产账面价值假设1.2亿，超过集团对A的长投成本），重组后A公司保留的资产组估值1.5亿，集团随即以1.5亿作为对价处置部分A公司股权。
由于股权转让前，A公司需要先进行重组，部分资产（主要为S公司股权）无偿划转到集团母公司主体内，但无论是A公司重组资产还是A公司剩余股权的价值都超过了集团对A公司的投资成本。
请问这种安排下，集团个别报表如何对重组资产的入账以及投资收益进行计量呢？
难道：
1 、可以按 2 亿估值对无偿划转的资产在集团单体报表内确认入账，同时增加资本公积；
2 、对于长投只是按 1 亿*股权转让比例作为成本结转计算投资收益，集团对A长投的后续计量，只是考虑是否计提减值的问题，由于整体对价1.5亿超过成本 1 亿，所以无需计提减值？
不过这样来看，重组前后会导致集团母公司净资产增加很多，但是到头来这仅是母公司自身控制下的内部资产调整，在单体报表层面反映的财务核算结果是否合理呢

回答人：chenyiwei
集团母公司从A公司取得其对S公司的股权投资，应按该项股权投资在A的原账面价值入账，对应冲减对A公司的长期股权投资成本（以冲减至零为限）。不足冲减的差额部分视同A对集团公司的股利分配，计入集团公司个别报表层面的投资收益。集团公司本身不能确认资本公积增加。
即，集团公司个别报表层面的会计处理：
借：长期股权投资——S
贷：长期股权投资——A
贷：投资收益